【裁判字號】    92,易緝,332
【裁判日期】    920711
【裁判案由】    竊盜
【裁判全文】
臺灣臺中地方法院刑事判決                        九十二年度易緝字第三三二號
    公  訴  人  臺灣臺中地方法院檢察署檢察官
    被      告  甲○○
右列被告因竊盜案件，經檢察官提起公訴（九十二年度偵字第六五九號）及移
（九十二年度偵字第四一三五號），本院判決如左：
    主  文
甲○○共同竊盜，累犯，處有期徒刑月，如易科罰金，以佰元折算壹日。
    事  實
一、甲○○曾因違反麻醉藥品管理條例及轉讓禁藥等案件，於民國八十二年八月二十
    六日為臺灣高等法院臺中分院分別判處有期徒刑六月、一年八月，應執行有期徒
    刑二年確定；又因違反麻醉藥品管理條例案件，於八十二年九月二十四日為本院
    判處有期徒刑五年六月確定；嗣經與前揭違反麻醉藥品管理條例及轉讓禁藥等案
    件所處之刑，定應執行刑為有期徒刑七年確定，送監執行後，於八十五年二月十
    五日假釋付保護管束，並已於八十九年三月二十八日期滿執行完畢；竟仍不知悔
    改，復與陳坤岳（已經本院審結）共同基於意圖為自己不法所有之犯意聯絡，於
    九十一年十二月二十日上午九時許，由陳坤岳駕駛車牌號碼Ｘ三─四一七一號自
    用小貨車（車主登記名義為旺來汽車商行）搭載甲○○，前往臺中縣大肚鄉營埔
    村船頭巷三八之一號乙○○所有牛舍內，徒手竊取乙○○所有之鐵門、鐵片各一
    片及鐵條三支，並由甲○○幫忙搬運上車，得手後欲離去之際，為乙○○發現，
    陳坤岳始將鐵條三支返還乙○○，旋駕車離去。嗣經乙○○報警後，經警於同日
    上午九時三十分，在臺中縣大肚鄉○○路○段六０三巷南向一百公尺處當場查獲
    陳坤岳、甲○○，並在陳坤岳所駕之前揭自用小貨車上扣得鐵門、鐵片各一片（
    已發還乙○○）。
二、案經臺中縣警察局烏日分局報請臺灣臺中地方法院檢察署檢察官偵查起訴。
    理  由
一、右揭事實，業據被告甲○○於本院審理時坦白不諱，核與同案被告陳坤岳供述有
    與被告甲○○前往被害人乙○○在臺中縣大肚鄉營埔村船頭巷三八之一號牛舍取
    走鐵條三支，經被害人發現後，始將鐵條三支返還被害人；及被告二人為警查獲
    時，在被告陳坤岳所駕車牌號碼Ｘ三─四一七一號自用小貨車上查獲鐵門、鐵片
    各一片之事實相符；並與被害人在偵、審所指述之情節大致相符，且有該自用小
    貨車查獲時之照片三幀在卷可稽，而依照片所示，當時被告陳坤岳所駕之自用小
    貨車上確置有鐵門、鐵片各一片，應認被告甲○○自白與事實相符。此外，復有
    贓物認領保管單一件在卷可查，本件事證已經明確，被告甲○○犯行洵堪認定，
    應依法論科。
二、核被告甲○○所為，係犯刑法第三百二十條第一項竊盜罪；被告甲○○與陳坤岳
    二人間有犯意之聯絡，行為之分擔，均為共同正犯。又被告甲○○曾因違反麻醉
    藥品管理條例及轉讓禁藥等案件，於八十二年八月二十六日為臺灣高等法院臺中
    分院分別判處有期徒刑六月、一年八月，應執行有期徒刑二年確定；又因違反麻
    醉藥品管理條例案件，於八十二年九月二十四日為本院判處有期徒刑五年六月確
    定；嗣經與前揭違反麻醉藥品管理條例及轉讓禁藥等案件所處之刑，定應執行刑
    為有期徒刑七年確定，送監執行後，於八十五年二月十五日假釋付保護管束，並
    已於八十九年三月二十八日期滿執行完畢，有臺灣臺中地方法院檢察署刑案資料
    查註紀錄表及臺灣高等法院被告全國前案紀錄表各一件在卷可稽，其於受有期徒
    刑之執行完畢後，五年內再犯本件有期徒刑以上之罪，為累犯，應依刑法第四十
    七條規定加重其刑。爰審酌被告甲○○犯罪之動機、目的、品行，本件竊盜犯罪
    之手段尚稱平和，且所竊之物品為鐵門、鐵片各一片、鐵條三支，均係拆下之舊
    品，價值不甚高，業據被害人於本院指述明確，其因犯罪所生之損害尚輕，並坦
    承犯罪之犯後態度尚稱良好等一切情狀，量處如主文所示之刑，並諭知易科罰金
    之折算標準，以示懲儆。
三、併辦意旨略以：被告甲○○另與證人陳義杰共同基於意圖為自己不法所有之犯意
    聯絡，於九十二年二月十三日下午五時三十分，由被告甲○○騎乘機車搭載證人
    陳義杰前往臺中縣大甲鎮○○街八八之三號工地，竊取欽成營造股份有限公司（
    代表人：丙○○、下稱欽成公司）所有之鋁門十六個，因認被告甲○○此部分事
    實，亦涉犯刑法第三百二十條第一項竊盜罪嫌。按犯罪事實應依證據認定之，無
    證據不得推定其犯罪事實；又不能證明被告犯罪者，應諭知無罪之判決，刑事訴
    訟法第一百五十四條、第三百零一條第一項分別定有明文；且認定不利於被告之
    事實，須依積極證據，苟積極證據不足為不利於被告事實之認定時，即應為有利
    於被告之認定，更不必有何有利之證據，亦有最高法院三十年上字第八一六號判
    例可資參照。且告訴人之告訴，係以使被告受刑事訴追為目的，是其陳述是否與
    事實相符，仍應調查其他證據以資審認，亦有最高法院五二台上字第一三００號
    判例可考。又被告之自白，雖為證據之一種，但依刑事訴訟法第一百五十六條第
    一項規定，被告之自白，須非出於強暴、脅迫、利誘、詐欺、違法押或其他不
    正之方法，且與事實相符者，始得為證據。又依同條第二項規定，被告之自白，
    不得作為有罪判決之唯一證據，仍應調查其他必要之證據，以察其是否與事實相
    符。立法目的乃欲以補強證據擔保自白之真實性，亦即以補強證據之存在，藉之
    限制自白在證據上之價值，防止偏重自白，發生誤判之危險。以被告之自白，作
    為其自己犯罪之證明時，尚有此危險；以之作為其他共犯之罪證時，不特在採證
    上具有自白虛偽性之同樣危險，且共犯者之自白，難免有嫁禍他人，而為虛偽供
    述之危險。是共犯之自白或其他不利於己之陳述，雖得作為認定被告犯罪之證據
    ，但不得作為有罪判決之唯一證據，仍應調查其他必要之證據，以察其是否與事
    實相符，仍須有補強證據以擔保該共犯自白之真實性，始得採為論罪之依據。此
    業已經修正公布刑事訴訟法第一百五十六條第二項規定「被告或共犯之自白，不
    得作為有罪判決之唯一依據，仍應調查其他必要之證據，以察其是否與事實相符
    。」，且將自九十二年九月一日起施行。檢察官認被告甲○○此部分事實，涉犯
    刑法第三百二十條第一項竊盜罪嫌，無非以共犯即證人陳義杰在警詢及檢察官訊
    問時之供述及欽成公司之員工即證人鐘宏其在警詢時之證述等資為論據。訊據被
    告甲○○則否認有何此部分竊盜犯行，並辯稱伊並未與證人陳義杰前往欽成公司
    竊盜等語。經查，證人陳義杰在警詢及檢察官訊問時固均坦承其在前揭時地搬鋁
    門時為證人鐘宏其當場查獲之事實，然均否認有何竊盜犯行，並供稱其當時適經
    過該地，係被告甲○○叫其幫忙搬鋁門者，顯見證人陳義杰並未自白犯罪，而係
    供述實際竊盜之人係被告甲○○者，依前揭說明，自不得僅依證人陳義杰在警詢
    及檢察官訊問時供述係被告甲○○前往竊盜者，即遽以之為論罪之唯一依據。又
    證人鐘宏其雖於警詢時證述當時在場竊盜之人有二人，其中一人騎機車逃逸，然
    其僅證稱該人係「約二十歲、戴安全帽、不詳顏色，瘦瘦的，穿藍色或黑色外套
    ，是一男子。」之人，並未證稱係被告甲○○參與竊盜者；且被告甲○○為民國
    五十七年八月二十六日生，迄檢察官所指此部分竊盜之犯罪時間九十二年二月十
    三日止，已經年滿三十四歲，其特徵顯應與證人鐘宏其所指「約二十歲」不符，
    是亦無從依證人鐘宏其之證述，而為證人陳義杰供述被告甲○○為此部分竊盜犯
    行之佐證。此外，本院復查無其他積極之事證，足認被告甲○○確有公訴人所指
    之此部分竊盜犯行，為不能證明被告甲○○此部分竊盜犯罪，即與前揭已起訴論
    罪部分之事實，無連續犯之裁判上一罪之關係，非起訴效力所及，且未經檢察官
    起訴，自非本院所得審究者，應退由檢察官另依法處理。
據上論斷，應依刑事訴訟法第二百九十九條第一項前段，刑法第二十八條、第三百二
十條第一項、第四十七條、第四十一條第一項前段，罰金罰鍰提高標準條例第一條前
段、第二條，判決如主文。
中      華      民      國      九十二      年    七    月      十一    日
                                    臺灣臺中地方法院刑事第一庭
                                        法  官  林  源  森
右正本證明與原本無異
如不服本判決，應於收受本判決後十日內向本院提出上訴書狀，其未敘述上訴理由者
，並得於提起上訴後十日內向本院補提理由書狀（均須按他造當事人之人數附繕本）
「切勿逕送上級法院」
                                        書記官
中      華      民      國      九十二      年    七    月      十一    日
附錄本案論罪科刑法條全文：
中華民國刑法第三百二十條
意圖為自己或第三人不法之所有，而竊取他人之動產者，為竊盜罪，處五
年以下有期徒刑、拘役或五百元以下罰金。
意圖為自己或第三人不法之利益，而竊佔他人之不動產者，依前項之規定
處斷。
前二項之未遂犯罰之。


司法院資訊處製作；財團法人民間司法改革基金會備份。
